【裁判字號】    92,上易,47
【裁判日期】    920624
【裁判案由】    給付賠償金
【裁判全文】
臺灣高等法院臺南分院民事判決  九十二年度上易字第四七號
      上  訴  人  甲○○
      被  上訴人  國泰商業銀行股份有限公司台南分行
      法定代理人  乙○○
      訴訟代理人  丙○○
右當事人間請求給付賠償金事件，上訴人對於中華民國九十一年十二月二十五日台灣
台南地方法院第一審判決（九十一年度重訴字第四九三號），提起上訴，本院（言詞
辯論終結期日：九十二年六月十日）判決如左：
      主      文
上訴駁回。
第二審訴訟費用由上訴人負擔。
      事      實
甲、上訴人方面：
  一、聲明：求為判決：（一）原判決廢棄。（二）被上訴人應給付上訴人新台幣（
      下同）一百萬元，及自支付命令送達翌日即民國（下同）九十一年七月十八日
      日起至清償日止，按年息百分之五計算之利息。（三）第一、二審訴訟費用均
      由被上訴人負擔。
  二、陳述：除與原判決記載相同者，予以引用外，補稱：
  （一）按因故意或過失不法侵害他人之權利者，負損害賠償責任。故意以背於善良
        風俗之方法，加害於他人者，亦同；【民法】第一百八十四條第一項定有明
        文。是所謂侵權行為係指違法以及不當加損害於他人之行為而言。至所謂違
        法以及不當，不僅限於侵害法律之權利，即違反保護個人法益之法規或廣泛
        悖反規律社會生活之根本原理的公序良俗者，亦同。被上訴人於九十一年一
        月二日違法提領上訴人〈台灣銀行台南分行〉｛下稱台銀〈台南分行〉｝帳
        號六七四二三，票號ＡＫ0000000號，面額一百萬元之押票一張（委
        託被上訴人代為保管），因該支票乃係〈台灣第一信託投資股份有限公司〉
        ｛下稱〈第一信託公司〉｝延續貸款之《保證票》（押票），因坐落台南縣
        西港鄉西港村五六號之一之未保存登記房屋，名義上為訴外人【吳張麗珠】
        所有，乃要求開具保證支票一百萬元，自八十七、八十八、八十九、九十年
        連續換新合意，並有押票不得提出提領，及地上物未保存建物房屋發生產權
        糾紛始可追索之雙方約定。並非申請貸款或利息保證，並經雙方約定不能提
        領，也未授權，被上訴人依法不可提領，而被上訴人未經通知或催告法定程
        序，違法提領，顯已觸犯刑法背信侵占之罪嫌（保留法律追訴權），民事上
        則已不法侵害上訴人之權利，構成侵權行為，應負損害賠償責任。
  （二）按(一)訴外人【吳張麗珠】簽發以〈台南市第六信用合作社〉｛下稱〈南市六
        信〉｝開元分社為付款人，八十七年十二月三十日期，面額一百萬元之支票
        號碼ＱＡ0000000號支票，與(二)上訴人簽發以〈台銀台南分行〉為付
        款人，八十八年六月三十日期，面額一百萬元之支票，與(三)上開被違法提領
        之九十年十二月三十日期，以〈台銀台南分行〉為付款人，面額一百萬元，
        帳號六七四二三，票號ＡＫ0000000號支票，乃係應被上訴人於八十
        六年十二月三十日延續貸款之《保證票》，依卷附第一信託公司八十七年一
        月十五日呈核序號三五五呈核單，可為佐證屬實無誤。且自八十七、八十八
        、八十九、九十年連續換新合意，並有押票不得提出及地上物未保存登記建
        物發生糾紛始能追索之保證票不可提領之雙方約定。九十二年一月十六日（
        台南地院九十一年度重訴字第三七九號）審理中，被上訴人已當場承認被違
        法提領之押票確為保證票在案，足可確定其推諉賠償責任而故意轉移目標，
        轉為一般支票見票即付之不合理之請求。經查證〈台銀台南分行〉支票帳號
        六七四二三，票號ＡＫ0000000號支票金額一百萬元，確係被上訴人
        違法提領之押票，可證被上訴人違法提領無誤。經聲請台灣台南地方法院（
        下稱台南地院）於九十一年五月二十二日，核發九十一年度促字第三三五一
        三號支付命令，責令被上訴人賠償上訴人名譽信用損害金額一億八千萬元，
        及自支付命令送達日即九十一年七月十八日起至清償日止，按週年利率百分
        之五計算之利息，並賠償程序費用一百十五元在案。上訴人於九十一年八月
        十九日再次催告被上訴人清償名譽信用賠償金一億八千萬元及遲延利息。現
        僅就其中一百萬元及遲延利息請求賠償。
  （三）被上訴人請求給付借款九十萬元，台南地院九十一年度訴字第一三八五號，
        因所根據本票，經於九十一年十月二十二日審理中，當庭被發覺偽造塗改借
        據，並經上訴人指認，已當庭承認借據及債權憑證。蓋被上訴人歷經九十年
        九月二十四日請求清償一千三百萬元，因無法提出確切撥款一千三百萬元入
        申貸人即上訴人在〈通商業銀行（下稱通銀行）台南分行〉00000
        00000000帳號及〈南市六信社開元分社〉帳號００五０—一五—0
        000000，自八十八年二月五日以後迄未撥款一千三百萬元之入款記錄
        ，而被駁回，並於九十一年八月二十七日確定。九十一年二月一日再請求清
        償一千三百萬元，始終無法提出八十八年二月五日以後入款上訴人帳戶一千
        三百萬元再被駁回，九十一年四月九日確定在案。目前上訴人請求台南地院
        確認債權不存在之訴審理中（九十一年度重訴字第六三八號）。
  （四）參照最高法院四十七年台上字第一二二一號及五十一年台上字第二二三號判
        例，並明白指出「名譽信用被侵害者關於非財產上之損害，加害人即被上訴
        人應負賠償責任，並依【民法】第一百九十五條有明文，自應以實際加害情
        形與其名譽影響是否重大及被害者身份地位與加害人經濟狀況等關係定之」
        。查上訴人於八十一年一月十一日已有金融債信高達三千萬元以上，雖於八
        十五年十二月五日已清還〈台南縣西港鄉農會〉｛〈下稱西港鄉農會〉｝一
        千五百萬元之本息貸款，並經西港鄉農會信用部承諾貸款三千萬元之貸款額
        度，隨時可申請撥用之名譽信用貸款，自上開支票被違法提領退票而停頓。
        又因被上訴人違法提領未經合法程序而影響上訴人名譽信用及金融債信甚為
        重大，自九十一年一月三日被退票後，所有國內金融機關全部拒絕再貸款給
        上訴人，已嚴重影響到上訴人之名譽信用，頓時停頓破產，甚而影響到上訴
        人名譽精神非常痛苦，迄今無法復原。甚至上訴人籌建自地興建商業百貨大
        樓（包括銀行保險、大餐廳、超市、電子遊樂、百貨攤位）經接洽國內各大
        金融機構新光人壽、富邦金控、南寶樹脂公司等大型企業，接洽支援金一億
        六千萬至二億六千萬元，均在評估中（董事會評估中），亦因支票被違法提
        領而停頓，造成上訴人之投資開發計畫全部停頓，損失非同小可，且名譽信
        用破產，痛苦甚深且大。此乃被上訴人為其債權保證增多要求上訴人之保證
        支票為因，而導致上訴人信用名譽破產為果，互為因果關係，理應由被上訴
        人負賠償名譽信用被破壞之責任，並賠償一切損失，以維護上訴人之合法權
        益。
  （五）按名譽信用乃人之第二生命，如今被破壞，影響上訴人堅守四十年之信用基
        礎，頓時破壞，影響上訴人名譽信用及金融債信甚大，甚而嚴重影響到上訴
        人之名譽精神，非常痛苦，迄今無法恢復，現應由被上訴人負賠償責任之法
        律道義責任，應賠償名譽信用被破壞之責任，以維護上訴人之合法權益。依
        據【民法】第一百九十五條第一項及參照最高法院四十七年台上字第一二二
        一號判例，並依據【民法】第一百八十四條，請求被上訴人負損害賠償責任
        。
  三、證據：除援用原審所提證據外，補提〈第一信託公司〉八十七年一月十五日呈
      核單、〈南市六信開元分社〉ＱＡ0000000號支票、〈台銀台南分行〉
      ＡＫ0000000號支票、第二類票據信用資料查覆單、台南地院九十一年
      度促字第三三五一三號支付命令、擔保放款借據、〈南市六信開元分社〉活期
      儲蓄存款存摺、〈通銀行〉活期儲蓄存款存摺、台南地院九十年度重訴字第
      六三四號民事裁定及裁定確定證明書、九十一年度重訴字第二一號民事裁定及
      判決確定證明書、台南地院九十一年度重訴字第六三八號民事庭通知書（均影
      本）、台南縣稅捐稽徵處佳里分處房屋稅籍證明書、戶籍謄本各一件為證。
乙、被上訴人方面：
  一、聲明：求為判決：（一）上訴駁回。（二）上訴費用由上訴人負擔。
  二、陳述：除與原判決記載相同者，予以引用外，補稱：
  （一）按當事人主張有利於己之事實者，就其事實有舉證之責任，【民事訴訟法】
        第二百七十七條前段定有明文；又民事訴訟如係由上訴人主張權利者，應先
        由上訴人負舉證之責，若上訴人於起訴原因先不能舉證或未有相當之證明，
        僅以空言主張者，當然認定其主張事實之非真正，而被上訴人就其抗辯事實
        ，即令不能舉證，或其所舉證據尚有疵累，亦應駁回上訴人之請求，最高法
        院著有十七年上字第九一七號、十八年上字第一六七九號、二十年上字第二
        四六六號判例可資參照。查本件上訴人主張兩造間就系爭票據之提示附有條
        件，而被上訴人因違約提示，致其受有名譽上之損失，故依【民法】第一百
        八十四條規定，訴請被上訴人給付其賠償金云云，然「以侵權行為為原因，
        請求回復原狀或賠償損害者，應就其權利被侵害之事實負立證之責」，最高
        法院著有十九年上字第三八號判例要旨參照，上訴人主張被上訴人有此違約
        提示系爭票據之侵權行為，則其首應就兩造間有此「限制提示條件」之事實
        負舉證責任。而上訴人對此事實之舉證僅提出另紙由第三人【吳張麗珠】所
        簽發、票據上載有「未保存地上物登記發生糾紛時始得追償」、「押票」等
        字句之票據，主張系爭票據亦係於相同之約定下所簽發，倘其言為真，何以
        未於系爭票據為相同之記載？
  （二）再者，上訴人係於八十五年十一月二十二日出據向被上訴人借款，借款期間
        自八十五年十二月五日起至八十七年一月五日止，並分別於八十七年一月三
        日、八十八年三月二十五日及八十九年三月二十日立據以借新還舊方式向被
        上訴人借款，借款期間至九十年三月三十一日到期，到期後被上訴人即要求
        上訴人清償其債務而未同意再為展延，而上訴人所提由訴外人【吳張麗珠】
        所簽發載有限制提示條件之票據，其票載到期日為借款期間尚未屆至前，但
        系爭票據之票載到期日為借款期間屆至後，兩者相距達三年之久，倘兩造間
        就系爭票據之提示有限制約定，其票載到期日亦應於借款期間內，焉有簽發
        於借款到期之後九個月之久，殊悖常理。益足證明上訴人所言不實。
  （三）況查上訴人每月應繳納之利息不過為八萬六千餘元，其自九十年三月起即無
        力繳納該區區八萬六千餘元之利息，於借款到期即九十年三月三十一日亦未
        清償債務本金，依金融機構逾放款之規定，上訴人逾期未繳款等資料自九十
        年七月起即登載於聯合徵信中心，供金融機構為放款授信之參考，而被上訴
        人提示系爭票據之時間為九十一年一月二日，換言之，於被上訴人提示系爭
        票據前，上訴人即已有此信用不佳之資料登載，其稱因被上訴人之提示行為
        致其信譽受損云云，顯非事實，不過為上訴人遷過卸責之辭。
  （四）上訴人自承曾偕同訴外人【吳張麗珠】、【吳國正】為連帶保證人向被上訴
        人借款，並提供台南縣西港鄉○○段土地為借款擔保，被上訴人業以該消費
        借貸契約為訴訟標的，另案向台南地院提起請求給付借款之訴，並經台南地
        院以九十一年度訴字第一三八五號受理並判決確定在案，有該份判決書為據
        。另由上訴人提起之塗銷抵押權之訴，亦已由台南地院裁定駁回原告之訴，
        有裁定書為據。上訴人明知該給付借款之訴已受敗訴判決確定，不思善盡給
        付借款之責，卻仍一再飾詞狡辯、不斷抗告，今更主張被上訴人使其早已不
        佳的信用、名譽受損，實為巧言辯解，顯非事實。且上訴人對有利於己之事
        實並未能舉證以實其說，所訴無據，自應駁回。
  三、證據：除援用原審所提證據外，補提台南地院九十一年度訴字第一三八五號民
      事判決、本院九十一年度上易字第二五０號民事裁定及判決確定證明書、台南
      地院九十一年度重訴字第三七九號民事裁定、財團法人金融聯合徵信中心查詢
      資料（均影本）各一件為證。
      理      由
一、上訴人起訴主張：被上訴人於九十一年一月二日提示伊所簽發而委託被上訴人代
    為保管作為押票之用，並經雙方約定不能提領之以〈台銀台南分行〉為付款人，
    帳號六七四二三號，號碼ＡＫ0000000號，九十年十二月三十日期，面額
    一百萬元之押支票一紙而遭退票，顯屬違法擅自提示，已不法侵害上訴人名譽信
    用，影響上訴人名譽信用及金融債信甚大，造成上訴人之投資開發計畫全部停頓
    ，損失非同小可，且名譽信用破產，精神上之痛苦甚深且大；為此，依【民法】
    第一百八十四條第一項及第一百九十五條第一項規定，並參酌最高法院四十七年
    台上字第一二二一號判例意旨，求為命被上訴人應給付上訴人一百萬元及自九十
    一年七月十八日起至清償日止，按週年利率百分之五計算之利息之判決等語〔上
    訴人於原審聲請支付命令原請求被上訴人應給付一億八千萬元及其遲延利息，經
    被上訴人提出異議後，僅請求命被上訴人給付一百萬元及其遲延利息）。
二、被上訴人則以：上訴人主張被上訴人有違約提示系爭票據之侵權行為，應就兩造
    間有此「限制提示條件」之事實負舉證責任，惟上訴人僅提出另紙由訴外人【吳
    張麗珠】所簽發，載有「未保存地上物登記發生糾紛時始得追償」、「押票」等
    字句之票據為證，主張系爭票據亦係於相同之約定下所簽發，然倘其言為真，何
    以未於系爭票據為相同之記載；再者，上訴人係於八十五年十一月二十二日向被
    上訴人借款，並分別於八十七年一月三日、八十八年三月二十五日及八十九年三
    月二十日立據以借新還舊方式向被上訴人借款，借款期間至九十年三月三十一日
    到期，但系爭票據之票載到期日為借款期間屆至後，倘兩造間就系爭票據之提示
    有限制約定，其票載到期日亦應於借款期間內，焉有簽發於借款到期之後九個月
    之久，殊悖常理；又上訴人自九十年三月起即無力繳納利息，依金融機構逾放款
    之規定，上訴人逾期未繳款等資料自九十年七月起即登載於聯合徵信中心，供金
    融機構為放款授信之參考，上訴人稱因被上訴人之提示行為致其信譽受損云云，
    顯非事實；被上訴人為執票人並依票據法之規定行使權利，自應依法受到保障，
    而上訴人對有利於己之事實並未能舉證以實其說，自應駁回等語，資為抗辯。
三、本件上訴人主張被上訴人於九十一年一月二日提示伊所簽發以〈台銀台南分行〉
    為付款人之帳號六七四二三號，票號ＡＫ0000000號、九十年十二月三十
    日期之面額一百萬元之支票，而遭退票之事實，業據其提出《第二類票據信用資
    料查覆單》（影本‧參見原審重訴字卷第一四頁）為證，復為被上訴人所不爭執
    ，自堪信為真實。惟上訴人主張該支票係委託被上訴人代為保管，經雙方約定不
    能提領，被上訴人提示該紙支票係屬違法，而不法侵害上訴人之名譽信用，應負
    侵權行為損害賠償責任等情，固據提出其另簽發以〈台銀台南分行〉為付款人
    、帳號六七四二三號、票號ＡＫ0000000號之面額一百萬元及訴外人【
    吳張麗珠】所簽發，以〈南市六信開元分社〉為付款人、帳號00000－00
    、票號ＱＡ0000000號之面額一百萬元《支票》、與〈第一信託公司〉
    呈核單（均影本‧參見原審重訴字卷第四九頁；本院卷第一五、一六、四０頁及
    九十二年六月十日言詞辯論筆錄所附）等為證，已為被上訴人所否認，並以前揭
    各情詞置辯，經查：
（一）依上訴人所提之〈第一信託公司〉呈核單所載：「說明：‧‧‧二本案係因於
      擔保品上有一未保存登記之舊屋，為保障債權而要求一百萬設質。‧‧‧另就
      原設質部分提供票信良好之保證票（發票人為連保人之一，且自核准後每半年
      更新該保證票一次）與本公司。」等語，固與訴外人【吳張麗珠】所簽發以
      〈南市六信開元分社〉為付款人、帳號00000－00、票號ＱＡ0000
      000號，八十七年十二月三十日期之面額一百萬元《支票》，正反面載有「
      未保存地上物登記發生糾紛時始能追償」、「押票」等字義及上訴人所簽發
      以〈台銀台南分行〉為付款人，帳號六七四二三號，票號ＡＫ0000000
      號，八十八年六月三十日期之面額一百萬元之《支票》，正面註載有「地上物
      未保存建物有糾紛始能追索」「押票不得提出」等字義，大致相符，而堪信該
      二紙《支票》係「保證票」，惟該二紙《支票》既係上訴人交付〈第一信託公
      司〉作為「保證票」之用，已難以該二紙《支票》約束被上訴人，被上訴人既
      否認所提示由上訴人簽發之系爭支票係作為押票或保證使用，而上訴人又未能
      舉出被上訴人提示之系爭支票確經雙方約定作為押票或保證使用，即難遽憑前
      述二紙《支票》，即推認被上訴人所提示之系爭《支票》亦屬「押票」或「保
      證票」，並兩造間關於系爭《支票》亦有不得提示之合意。上訴人雖又主張遭
      被上訴人提示之系爭《支票》，乃其委託被上訴人代為保管云云，惟如系爭《
      支票》亦同上開訴外人【吳張麗珠】及上訴人另行所簽發之《支票》，係出具
      予〈第一信託公司〉作為「保證票」之用，則上訴人即無委託被上訴人代為保
      管之理，蓋既作為擔保〈第一信託公司〉債權之「保證票」，當以〈第一信託
      公司〉為系爭《支票》之持有人以維權益，焉有交由被上訴人代為持有保管之
      理；而系爭《支票》亦應不可能為上訴人出具予被上訴人之「保證票」，蓋上
      訴人於台南地院九十一年度訴字第一三八五號請求給付借款事件審理中，既主
      張其對被上訴人之〈消費借貸〉債務在八十八年一月底已清償完畢（參見本院
      卷第六二、六三頁台南地院九十一年度訴字第一三八五號民事判決），又何以
      會出具票載發票日九十年十二月三十日之「保證票」予被上訴人，況該判決乃
      認定兩造間〈消費借貸關係〉之清償期在幾經換單後係延至九十年三月三十一
      日，豈有於清償期屆至後，再簽發不得提示之「保證票」予債權人之理；復觀
      上訴人於九十二年一月二十三日〔民事上訴狀〕中先稱上開二紙《支票》與遭
      被上訴人提示之系爭《支票》均係應被上訴人於八十六年十二月三十日延續貸
      款之保證票（參見本院卷第一一、一二頁），嗣於九十二年三月十四日〔民事
      準備事狀〕中卻又稱遭被上訴人提示之系爭《支票》，乃係〈第一信託公司〉
      延續貸款之保證票（參見本院卷第三五頁），前後說詞不一，亦顯見上訴人有
      混淆事實之情；至於上訴人又主張其與被上訴人間關於一千三百萬元之〈消費
      借貸〉債務，由於被上訴人始終無法提出撥款證明，已經駁回確定乙節，則有
      誤會，按上訴人所提之台南地院九十年度重訴字第六三四號〔民事裁定〕、〔
      裁定確定證明書〕及九十一年度重訴字第二一號〔民事裁定〕、〔判決確定證
      明書〕（應係裁定確定證明書）（均影本‧參見本院卷第五一—五四頁），僅
      係從程序上認定被上訴人因未繳納裁判費致訴不合法，並未進入實體審理兩造
      之〈消費借貸〉關係，是不能據以主張其對被上訴人即無一千三百萬元之〈消
      費借貸〉債務；準此，上訴人主張系爭《支票》乃經兩造約定不能提領，洵無
      可採。
（二）按故意或過失，不法侵害他人之權利者，負損害賠償責任；又不法侵害他人之
      身體、健康、名譽、自由、信用、隱私、貞操或不法侵害其他人格法益而情節
      重大者，被害人雖非財產上之損害，亦得請求賠償相當之金額；【民法】第一
      百八十四條第一項前段、第一百九十五條第一項前段固分別定有明文。惟〔民
      事訴訟如係由原告主張權利者，應先由原告負舉證之責，若原告先不能舉證，
      以證實自己主張之事實為真實，則被告就其抗辯事實即令不能舉證，或其所舉
      證據尚有疵累，亦應駁回原告之請求。〕（最高法院十七年上字第九一七號判
      例意旨參照）。查本件上訴人既無法舉證證明兩造就被上訴人提示未獲付款之
      系爭《支票》有不能提示之合意，被上訴人又否認系爭《支票》有不得提示之
      記載，而上訴人又未能舉證證明被上訴人就系爭《支票》確實不能提示請求付
      款，則被上訴人於九十一年一月二日提示系爭《支票》請求付款，乃執票人行
      使票據權利之正當行為，當無侵害上訴人名譽或信用等人格法益之情事，則上
      訴人請求被上訴人依上開規定負侵權行為損害賠償責任，即難認為有據。何況
      ，上訴人就其名譽、信用如何受有損害，亦未能舉出具體之實證為佐，則其空
      言主張因被上訴人提示系爭支票而遭退票，致名譽、信用受損云云，亦不足信
      。則其依首開規定，請求被上訴人應負損害賠償責任，亦難認為正當。又上訴
      人係依前開侵權行為之法律關係，請求被上訴人負損害賠償責任，為其自承在
      卷｛參見本院卷第三二頁〔準備程序筆錄〕｝，則其於原審雖援引民法｛上訴
      人〔民事準備書狀〕誤載為民事訴訟法）第一百七十九條之規定〔參見原審重
      訴字卷第四八頁〔民事準備書狀〕｝，應屬誤引，自無再予論述之必要，附此
      敘明。
四、綜上所述，上訴人既無法舉證證明兩造就被上訴人提示未獲付款之系爭《支票》
    有不能提示之合意，而上訴人又未能舉證證明被上訴人就系爭《支票》確實不能
    提示請求付款，則上訴人主張被上訴人違法提示系爭《支票》請求付款，致其名
    譽信用受損云云，即無可信。何況，上訴人就其名譽、信用如何受有損害，亦未
    能舉證以實其說，則其主張名譽、信用受有損害乙節，亦無可取；從而，上訴人
    依侵權行為之法律關係，請求被上訴人賠償其名譽、信用之損害一百萬元及遲延
    利息，即屬無據，而難准許。原審因而為上訴人敗訴之判決，並無不合；上訴意
    旨猶執前詞指摘原審判決為不當，而聲明廢棄，為無理由，應予駁回。
五、又民事訴訟法第四百六十六條第一項所定得上訴第三審之利益額數，業經司法院
    於九十一年一月二十九日以（九一）院台廳民一字第０三０七五號函提高為一百
    五十萬元，並定於九十一年二月八日起實施。而本件上訴人請求被上訴人給付之
    金額為一百萬元，並未逾一百五十萬元，是以本判決經本院宣示後即告確定（民
    事訴訟法第三百九十八條第二項前段參照），上訴人對本判決自不得提起第三審
    上訴；至兩造其餘主張及舉證，並不影響本院所為前開論斷，自無再予一一審論
    之必要；均附此敘明。
六、據上論結，本件上訴為無理由，依民事訴訟法第四百四十九條第一項、第七十八
    條，判決如主文。
中      華      民      國    九十二    年      六      月    二十四    日
                          臺灣高等法院臺南分院民事第一庭
~B1審判長法官  王  惠  一
~B2      法官  吳  上  康
~B3      法官  蘇  清  恭
右為正本係照原本作成。
本判決不得上訴。
中      華      民      國    九十二    年      六      月    二十四    日
~B法院書記官  洪  雅  美


司法院資訊處製作；財團法人民間司法改革基金會備份。
